【裁判字號】    99,事聲,76
【裁判日期】    990930
【裁判案由】    聲明異議
【裁判全文】
臺灣板橋地方法院民事裁定              99年度事聲字第76號
異  議  人  乙○○
相  對  人  甲○○
上列當事人間聲請撤銷假扣押事件，異議人對於本院司法事務官
於民國99年7 月20日就本院99年度司全聲字第88號所為之裁定，
聲明異議，本院裁定如下：
    主  文
異議駁回。
異議程序費用由異議人負擔。
    理  由
一、按當事人對於司法事務官處理事件所為之終局處分，得於處
    分送達後10日之不變期間內，以書狀向司法事務官提出異議
    ；司法事務官認前項異議有理由時，應另為適當之處分；認
    異議為無理由者，應送請法院裁定之；法院認該異議為有理
    由時，應為適當之裁定，認異議為無理由者，應以裁定駁回
    之，民事訴訟法第240 條之4 第1 項至第3 項分別定有明文
    。本件異議人就本院司法事務官於民國99年7 月20日以99年
    度司全聲字第88號撤銷假扣押事件之裁定，聲明不服而提出
    異議，經核與上開條文規定及意旨相符，先予敘明。
二、本件異議意旨略以：異議人係於99年7 月26日收受本院99年
    度司全聲字第88號撤銷假扣押裁定，該裁定意旨乃以本院99
    年度重簡字第148 號本票債權不存在事件業已確定，假扣押
    情事已變更，故認相對人請求撤銷假扣押為有理由。惟異議
    人並未接獲本院99年度重簡字第148 號案件相關通知，未經
    合法送達，此程序顯不合法，應屬無效，從而原審判決自有
    違誤，爰提出異議等語。
三、按假扣押之原因消滅、債權人受本案敗訴判決確定或其他命
    假扣押之情事變更者，債務人得聲請撤銷假扣押裁定，民事
    訴訟法第530 條第1 項定有明文。而確定判決，除有法定情
    形得以再審之訴聲明不服外，當事人不得更以該確定判決之
    當否為爭執，若無上述法定情形，憑空指摘原確定判決事實
    錯誤或審理疏漏，不問以何程式聲明不服，均為法所不許，
    最高法院20年抗字第712 號判例意旨可資參照。
四、經查：本件異議人與相對人間確認本票債權不存在事件，業
    經本院三重簡易庭於99年2 月26日以99年度重簡字第148 號
    判決相對人勝訴，並於同年4 月9 日判決確定，此經本院調
    閱上開卷證核閱屬實，是原裁定依相對人之聲請，撤銷本院
    前依異議人之聲請對相對人財產予以假扣押之裁定，於法自
    無不合。至異議人雖稱其未接獲本院99年度重簡字第148 號
    案件相關通知云云，惟查該案99年2 月26日言詞辯論通知書
    業於99年2 月5 日寄存送達於異議人住居所所在地即戶籍地
    之臺北縣政府警察局三重分局大有派出所；該案判決正本復
    於99年3 月8 日寄存送達於前揭派出所，均經合法送達，並
    無違誤；且異議人上開主張，係屬得否對上開確定判決提起
    再審等問題，尚非本件異議程序所得審究之事項，是其主張
    ，並無可採。
五、據上論結，本件聲明異議為無理由，依民事訴訟法第240 條
    之4 第3 項後段、第95條、第78條，裁定如主文。
中    華    民    國    99    年    9     月    30    日
                  民事第二庭    法  官  張筱琪
上為正本係照原本作成。
如不服本裁定，應於裁定送達後10日內，以書狀向本院提出抗告
，並繳納抗告費新臺幣1,000元。
中    華    民    國    99    年    9     月    30    日
                                書記官  連思斐

司法院資訊處製作；財團法人民間司法改革基金會備份。
